【裁判字號】    92,訴,1231
【裁判日期】    920630
【裁判案由】    偽造文書等
【裁判全文】
臺灣高雄地方法院刑事判決                        九十二年度訴字第一二三一號
    公  訴  人  臺灣高雄地方法院檢察署檢察官
    被      告  乙○○
右列被告因偽造文書等案件，經檢察官提起公訴（九十二年度偵字第六四七七號），
暨移請本院併案審理（九十二年度偵字第九四三九號），本院判決如左：
    主  文
乙○○連續毀越安全設備竊盜，處有期徒刑貳年，如附表編號一至三所示之簽帳單各
聯單上，被告所偽造之「己○○」署押各壹枚；編號七至編號十一、編號十三、編號
十五、十七所示之簽帳單各聯單上，被告所偽造之「丙○○」署押各壹枚；編號十八
所示之簽帳單各聯單上，被告所偽造之「丙○○」署押各貳枚，均沒收。
    事  實
一、乙○○前曾犯竊盜罪，分別經臺灣高雄地方法院以九十年度易字第八四○號、九
    十一年度易字第九三八號判處有期徒刑十月與八月確定，經接續執行後，於民國
    （下同）九十一年十二月二十六日假釋出監，現仍於假釋期間，猶不知悔改，竟
    基於意圖為自己不法所有之概括犯意：(一)於九十二年一月十日上午九時許，從高
    雄市○○區○○街一九六號六樓，以徒手扳開該棟建築物五樓具有防閑作用之冷
    氣窗上之鐵片，侵入高雄市○○街一九六號五樓丙○○、己○○之住宅（侵入住
    宅部分未據告訴），竊取丙○○所有之中國信託銀行、花旗銀行、台新銀行、遠
    東銀行、玉山銀行、荷蘭銀行與聯邦銀行等信用卡各一張，與己○○所有之聯邦
    銀行信用卡兩張暨新臺幣（下同）二千四百零五元，得手後即據為己有，並連續
    於附表編號一至編號十九所示時地，持上開所竊得如附表編號一至編號十九所示
    之信用卡，至信用卡之各特約商店刷卡盜刷購物，總計共盜刷十九次，扣除附表
    編號四、五、六、十二、十四、十九未盜刷成功，總計盜刷得逞之金額為五萬九
    千零八十九元，並於各次盜刷成功消費時，同時偽簽如附表編號一至三、編號七
    至編號十一、編號十三、編號十五至十八所示之簽名於信用卡簽帳單上（除編號
    十八各聯係偽簽二枚簽名外，餘各聯皆偽簽一枚），復將其偽造完成之簽帳單，
    交付特約商店人員而行使之，致該特約商店人員誤認係本人消費而陷於錯誤，進
    而交付乙○○所選購物品，更使發卡銀行於各特約商店請款時，誤信持卡人將依
    約償還，因而代墊上揭消費款項予各特約商店，足生損害於發卡銀行、真正名義
    人己○○與丙○○兩人利益；(二)復於九十二年五月一日二時五十分許，至高雄市
    苓雅區○○路六十號增得天主教堂之辦公室，徒手將該教堂辦公室具有防閑作用
    之鋁窗拔下，進入該教堂辦公室內竊取九百三十二元及鍍金鈕釦五枚得手，嗣經
    天主堂人員戊○○發現報警而查獲上情。
二、案經己○○與丙○○訴請高雄市政府警察局三民第二分局移請台灣高雄地方法院
    檢察署檢察官偵查起訴。
    理  由
一、事實認定部分：
    訊據被告乙○○坦承：其確有在九十二年一月十日上午九時許，從高雄市○○區
    ○○街一九六號六樓，以徒手扳開該棟建築物五樓冷氣窗上之鐵片，侵入高雄市
    ○○街一九六號五樓被害人丙○○、己○○之住宅，竊取丙○○所有之中國信託
    銀行、花旗銀行、台新銀行、遠東銀行、玉山銀行、荷蘭銀行與聯邦銀行等信用
    卡各一張，與己○○所有之聯邦銀行信用卡兩張暨二千四百零五元得手；及於九
    十二年五月一日二時五十分許，至高雄市○○區○○路六十號增得天主教堂之辦
    公室，徒手將該教堂辦公室之鋁窗拔下，進入該教堂辦公室內竊取九百三十二元
    及鍍金鈕釦五枚得手，並有如附表編號一至十九號之盜刷消費及偽簽簽帳單之犯
    行；而編號十八之簽帳單上會偽簽二次被害人丙○○之簽名，係因商家比對信用
    卡之簽名後，要求其再簽一次以資確認；而其僅有持如附表編號一至編號十九所
    示之信用卡盜刷消費，其他的信用卡皆遭其丟棄等語（見本院九十二年五月十五
    日訊問筆錄、九十二年六月五日訊問筆錄、九十二年六月十八日審判筆錄），核
    與證人即聯邦銀行法務人員丁○○、證人即玉山銀行法務人員辛○○、證人即荷
    蘭銀行法務人員庚○○於本院調查中，所述關於被害人己○○、丙○○於上述銀
    行所申請信用卡遭盜刷之次數、金額及簽帳單等情形（見本院九十二年六月五日
    訊問筆錄）；另證人甲○○證稱被告即為於九十二年一月十日十二時五十五分許
    ，曾到高雄市○○○路三十一號「亞訊電信」，欲向其購買手機一支，金額為九
    千一百六十七元，惟因刷卡刷不過去所以交易未成功，亦未讓被告在簽帳單上簽
    名等語（見九十二年二月十一日警詢筆錄，本院九十二年六月五日訊問筆錄）；
被害人己○○、丙○○於警詢中所指述遭竊盜及盜刷信用卡、被害人戊○○於警
    詢亦指述遭竊盜等情，均大致相符；此外，復有聯邦銀行信用卡中心冒用明細表
    、玉山銀行冒用明細表、荷蘭銀行授權紀錄查詢表、荷蘭銀行未通知帳單單筆查
    詢表各一紙，如附表編號一至三、編號七至編號十一、編號十三、編號十五、十
    七、十八簽帳單影本各一紙，「亞訊通信」錄影帶翻拍照片影本三紙在卷可稽，
    均足佐被告前開自白與事實相符，是本件被告犯罪事證明確，應予依法論科。
二、適用法律部分：
  (一)高雄市○○區○○街一九六號五樓冷氣窗上之鐵片及高雄市○○區○○路六十號
    增得天主教堂之辦公室鋁窗，客觀上均具有防閑之作用，性質上屬安全設備無訛
    。是核被告乙○○所為，其至上開地點之行竊行為，均係犯刑法第三百二十一條
    第一項第二款之毀越安全設備竊盜罪；又被告在信用卡特約商店盜刷詐購貨物，
    並在如附表編號一至三、編號七至編號十一、編號十三、編號十五、十七、十八
    所示之簽帳單上偽簽署押後，並交還特約商店以行使，而致特約商店店員陷於錯
    誤而交付財物之行為，係犯第二百十六條、第二百十條之行使偽造私文書罪及同
    法第三百三十九條第一項之詐欺取財罪；其在信用卡特約商店盜刷詐購貨物，惟
    如附表所示之編號四、五、六、十二、十四、十九共六次未盜刷成功，係犯刑法
    第三百三十九條第三項、第一項之詐欺取財未遂罪。另被告在如附表編號一至三
    、編號七至編號十一、編號十三、編號十五、十七、十八所示之簽帳單上偽造署
    押之行為，係屬偽造私文書之部分行為，而不另論罪。又上開偽造文書行為，均
    為行使之高度行為所吸收而不另論罪。又被告先後數次之毀越安全設備竊盜、行
    使偽造私文書、詐欺取財既遂、未遂之犯行，均時間緊接，所犯之犯罪構成要件
    相同，顯均係基於概括之犯意為之，應依連續犯之規定論以一罪，並均加重其刑
    。又被告所犯上述之毀越安全設備竊盜罪、行使偽造私文書罪、詐欺取財罪既遂
    、未遂間，為牽連犯。應依刑法第五十五條之規定，從一重之毀越其他安全設備
    竊盜罪論處。又被告於九十二年五月一日至高雄市○○區○○路六十號增得天主
    教堂之辦公室之竊盜部分，雖未據公訴人起訴，然該被告該部分之犯行，既經公
    訴人移請併辦，本院認與已起訴部分具有連續犯之裁判上一罪關係，為起訴效力
    所及，基於審判不可分之原則，應併予審理。
  (二)爰審酌被告乙○○前曾犯竊盜罪，分別經臺灣高雄地方法院以九十年度易字第八
    四○號、九十一年度易字第九三八號判處有期徒刑十月與八月確定，經接續執行
    後，於九十一年十二月二十六日始假釋出監，於假釋期間，有卷附之台灣高雄地
    方法院檢察署刑案資料查註紀錄表、台灣高等法院被告全國前案紀錄表可按，猶
    不知悔改，仍為上述犯行；而被告上述犯行，亦足生損害於被害人己○○、丙○○及發卡銀行對於信用卡管理之正確性；被告犯後坦承犯行，犯後態度尚可，及
    被告尚未與被害人、發卡銀行達成和解等其他一切情狀，量處如主文所示之刑，
    以茲儆懲。另被告在如附表編號一至三所示之簽帳單各聯單上，被告所偽造之「
    己○○」署押各一枚；編號七至編號十一、編號十三、編號十五、十七所示之簽
    帳單各聯單上，被告所偽造之「丙○○」署押各一枚；編號十八所示之簽帳單各
    聯單上，被告所偽造之「丙○○」署押各二枚，均應依刑法第二百十九條之規定
    宣告沒收，併此敘明。
據上論斷，應依刑事訴訟法第二百九十九條第一項前段，刑法第五十六條、第三百二
十一條第一項第二款、第二百十六條、第二百十條、第三百三十九條第一項、第三項
、第五十五條、第二百十九條，罰金罰鍰提高標準條例第二條，判決如主文。
本案經檢察官林俊傑到庭執行職務。
中      華      民      國    九十二    年      六      月     三十     日
                                    臺灣高雄地方法院刑事第四庭
                                      審判長法  官  陳  明  富
                                            法  官  陳  業  鑫
                                            法  官  吳  志  豪
右正本證明與原本無異。
如不服本判決，應於判決送達後十日內，向本院提出上訴狀。
                                            書記官  邱  秋  珍
中      華      民      國    九十二    年      六      月     三十     日
附錄本案論罪科刑法條：
刑法第三百二十一條第一項第二款
犯竊盜罪而有左列情形之一者，處六月以上、五年以下有期徒刑：
二  毀越門扇、牆垣或其他安全設備而犯之者。
刑法第二百十條
偽造、變造私文書，足以生損害於公眾或他人者，處五年以下有期徒刑。
刑法第二百十六條
行使第二百十條至第二百十五條之文書者，依偽造、變造文書或登載不實事項或使登
載不實事項之規定處斷。
刑法第三百三十九條
意圖為自己或第三人不法之所有，以詐術使人將本人或第三人之物交付者，處五年以
下有期徒刑、拘役或科或併科一千元以下罰金。
以前項方法得財產上不法之利益或使第三人得之者，亦同。
前二項之未遂犯罰之。
附表：
┌──┬──────┬──────────┬──────────┬─────┬───┐
│編號│犯 罪 時 間 │犯    罪    地    點│犯    罪    手    法│金額（元）│備  註│
├──┼──────┼──────────┼──────────┼─────┼───┤
│一  │九十二年一月│高雄市○○○路四九八│持被害人己○○之聯邦│九一００  │交易成│
│    │十日十時十一│號「麗聲電話通訊行- │銀行信用卡0000000000│          │功（簽│
│    │分。        │大順店」。          │553206號盜刷消費，偽│          │帳單二│
│    │            │                    │簽己○○之簽名於簽帳│          │聯）。│
│    │            │                    │單上。              │          │      │
├──┼──────┼──────────┼──────────┼─────┼───┤
│二  │九十二年一月│高雄市○○○路三十號│持被害人己○○之聯邦│四三九０  │交易成│
│    │十日十一時三│「三悅流行成衣」    │銀行信用卡0000000000│          │功（簽│
│    │十一分      │                    │553206號盜刷消費，偽│          │帳單二│
│    │            │                    │簽己○○之簽名於簽帳│          │聯）。│
│    │            │                    │單上。              │          │      │
├──┼──────┼──────────┼──────────┼─────┼───┤
│三  │九十二年一月│高雄市○○○路三十號│持被害人己○○之聯邦│一六九０  │交易成│
│    │十日十一時三│「三悅流行成衣」    │銀行信用卡0000000000│          │功（簽│
│    │十六分      │                    │553206號盜刷消費，偽│          │帳單二│
│    │            │                    │簽己○○之簽名於簽帳│          │聯）。│
│    │            │                    │單上。              │          │      │
├──┼──────┼──────────┼──────────┼─────┼───┤
│四│九十二年一月│高雄市○○○路三十一│持被害人己○○之聯邦│九一六七  │交易失│
│    │十日十二時五│號「亞訊電信」      │銀行信用卡0000000000│          │敗（無│
│    │十五分      │                    │553206號盜刷消費。  │          │簽帳單│
│    │            │                    │                    │          │）。  │
├──┼──────┼──────────┼──────────┼─────┼───┤
│五  │九十二年一月│高雄市○○路三一六號│持被害人己○○之聯邦│  三九九  │交易失│
│    │十日十三時十│「全國電子股份有限公│銀行信用卡0000000000│          │敗（無│
│    │六分        │司高雄市第九分公司」│553206號盜刷消費。  │          │簽帳單│
│    │            │                    │                    │          │）。  │
├──┼──────┼──────────┼──────────┼─────┼───┤
│六  │九十二年一月│高雄市○○路四三六號│持被害人己○○之聯邦│  三一八  │交易失│
│    │十日十三時廿│「屈臣氏百佳股份有限│銀行信用卡0000000000│          │敗（無│
│    │二分        │公司－瑞隆店」      │553206號盜刷消費。  │          │簽帳單│
│    │            │                    │                    │          │）。  │
├──┼──────┼──────────┼──────────┼─────┼───┤
│七  │九十二年一月│高雄市○○○路一０九│持被害人丙○○之玉山│八八六二  │交易成│
│    │十日十一時十│之十七號「鑫盛通信有│銀行信用卡0000000000│          │功（簽│
│    │五分        │限公司」            │827606號盜刷消費，偽│          │帳單二│
│    │            │                    │簽丙○○之簽名於簽帳│          │聯）。│
│    │            │                    │單上。              │          │      │
├──┼──────┼──────────┼──────────┼─────┼───┤
│八  │九十二年一月│高雄市○○○路十四號│持被害人丙○○之玉山│一０００  │交易成│
│    │十日十二時十│「屈臣氏百佳股份有限│銀行信用卡0000000000│          │功（簽│
│    │分          │公司」            │827606號盜刷消費，偽│          │帳單二│
│    │            │                    │簽丙○○之簽名於簽帳│          │聯）。│
│    │            │                    │單上。              │          │      │
├──┼──────┼──────────┼──────────┼─────┼───┤
│九  │九十二年一月│鳳山市○○○路一０六│持被害人丙○○之玉山│六三七二  │交易成│
│    │十日十三時七│號三樓「百家流通３Ｃ│銀行信用卡0000000000│          │功（簽│
│    │分          │量販－武慶」        │827606號盜刷消費，偽│          │帳單二│
│    │            │                    │簽丙○○之簽名於簽帳│          │聯）。│
│    │            │                    │單上。              │          │      │
├──┼──────┼──────────┼──────────┼─────┼───┤
│十  │九十二年一月│高雄市○○路六四二號│持被害人丙○○之玉山│  三九九  │交易成│
│    │十日十五時  │「全國電子股份有限公│銀行信用卡0000000000│          │功（簽│
│    │            │司高雄第二十分公司」│827606號盜刷消費，偽│          │帳單二│
│    │            │                    │簽丙○○之簽名於簽帳│          │聯）。│
│    │            │                    │單上。              │          │      │
├──┼──────┼──────────┼──────────┼─────┼───┤
│十一│九十二年一月│高雄市○○街六五九號│持被害人丙○○之玉山│三九八０  │交易成│
│    │十日十五時八│一樓「寶島鐘錶股份有│銀行信用卡0000000000│          │功（簽│
│    │分          │限公司」            │827606號盜刷消費，偽│          │帳單二│
│    │            │                    │簽丙○○之簽名於簽帳│          │聯）。│
│    │            │                    │單上。              │          │      │
├──┼──────┼──────────┼──────────┼─────┼───┤
│十二│九十二年一月│高雄市○○○路八十八│持被害人丙○○之玉山│五九七三  │店家取│
│    │十日十五時二│號「全虹通信大順店」│銀行信用卡0000000000│          │消交易│
│    │十九分      │                    │827606號盜刷消費。  │          │（無簽│
│    │            │                    │                    │          │帳單）│
│    │            │                    │                    │          │。    │
├──┼──────┼──────────┼──────────┼─────┼───┤
│十三│九十二年一月│高雄市○○○路六十三│持被害人丙○○之玉山│六三００  │交易成│
│    │十日十五時三│號「真光－大順店」  │銀行信用卡0000000000│          │功（簽│
│    │十七分      │                    │827606號盜刷消費，偽│          │帳單二│
│    │            │                    │簽丙○○之簽名於簽帳│          │聯）。│
│    │            │                    │單上。              │          │      │
├──┼──────┼──────────┼──────────┼─────┼───┤
│十四│九十二年一月│高雄市○○路三三六號│持被害人丙○○之玉山│九０００  │交易失│
│    │十日十五時五│「廣達通訊行」      │銀行信用卡0000000000│          │敗（無│
│    │十二分      │                    │827606號盜刷消費。  │          │簽帳單│
│    │            │                    │                    │          │）。  │
├──┼──────┼──────────┼──────────┼─────┼───┤
│十五│九十二年一月│高雄市神腦國際企業股│持被害人丙○○之荷蘭│八二００  │交易成│
│    │十日十時三十│份有限公司六合營業所│商業銀行信用卡442355│          │功（簽│
│    │八分        │                    │0000000000號盜刷消費│          │帳單三│
│    │            │                    │，偽簽丙○○之簽名於│          │聯）。│
│    │            │                    │簽帳單上。          │          │      │
├──┼──────┼──────────┼──────────┼─────┼───┤
│十六│九十二年一月│屈臣氏百佳股份有限公│持被害人丙○○之荷蘭│  九０六  │交易成│
│    │十日十二時九│司－六合發          │商業銀行信用卡442355│          │功（簽│
│    │分          │                    │0000000000號盜刷消費│          │帳單三│
│    │            │                    │，偽簽丙○○之簽名於│          │聯）。│
│    │            │                    │簽帳單上。          │          │      │
├──┼──────┼──────────┼──────────┼─────┼───┤
│十七│九十二年一月│全國電子股份有限公司│持被害人丙○○之荷蘭│三九九０  │交易成│
│    │十日十二時三│高雄市第八分公司    │商業銀行信用卡442355│          │功（簽│
│    │十八分      │                    │0000000000號盜刷消費│          │帳單三│
│    │            │                    │，偽簽丙○○之簽名於│          │聯）。│
│    │            │                    │簽帳單上。          │          │      │
├──┼──────┼──────────┼──────────┼─────┼───┤
│十八│九十二年一月│高雄市○○○路二五九│持被害人丙○○之荷蘭│三九００  │交易成│
│    │十日十三時四│號「震旦通信行」    │商業銀行信用卡442355│          │功（簽│
│    │十分        │                    │0000000000號盜刷消費│          │帳單三│
│    │            │                    │，偽簽丙○○之簽名於│          │聯）。│
│    │            │                    │簽帳單上。          │          │      │
├──┼──────┼──────────┼──────────┼─────┼───┤
│十九│九十二年一月│地點不詳            │持被害人丙○○之荷蘭│三九八０  │交易失│
│    │十日十五時九│                    │商業銀行信用卡442355│          │敗（無│
│    │分          │                    │0000000000號盜刷消費│          │簽帳單│
│    │            │                    │。                  │          │）。  │
└──┴──────┴──────────┴──────────┴─────┴───┘


司法院資訊處製作；財團法人民間司法改革基金會備份。
